---
title: "Caracterização de cargas de trabalho"
author: Cleiton Puttlitz; Juliano da Silva; Leandro Vieira; Marcelo Almeida; Nicolas Ribas
output: html_notebook
---

# Sobre este documento

- Este arquivo é um *Notebook* do tipo *R Markdown*. [Guia de como começar](https://rmarkdown.rstudio.com/lesson-1.html).

- Você pode executar um bloco de código colocando o cursor sobre ele e apertando *Ctrl+Shift+Enter*.

- *Ctrl+Alt+I* insere um novo bloco de código.

----

# 1. Carregando e tratando o arquivo de log
Dependências: rematch

```{r}
library("rematch")

# Não foi identificado o significado do ultimo campo.
# O campo de _url_ pode ainda ser melhor "dividido": separar entre o caminho e os parâmetros passados.
pattern <- r"{^(?<client>\S+) - - \[(?<datetime>[\s\S]+)\] "(?<method>\w+) (?<url>\S+) (?<version>\S+)" (?<status>\d+) (?<size>\d+) "(?<referer>\S+)" "(?<agent>[\s\S]+)" "(?<ip_desconhecido>\S+)"$}"

df = data.frame()
for (line in readLines("access-head-2000.log")){
	row <- rematch::re_match(pattern, line)
	df <- rbind(df, row)
}

# as.factor transforma em variáveis categóricas

df$.match <- NULL
df$client <- as.factor(df$client)
df$datetime <- as.POSIXct(df$datetime, format = "%d/%b/%Y:%T %z")
df$method <- as.factor(df$method)
df$url <- as.factor(df$url)
df$version <- as.factor(df$version)
df$status <- as.factor(df$status)
df$size <- as.integer(df$size)
df$referer[df$referer == "-"] <- NA
df$referer <- as.factor(df$referer)
df$agent <- as.factor(df$agent)
df$ip_desconhecido[df$ip_desconhecido == "-"] <- NA
df$ip_desconhecido <- as.factor(df$ip_desconhecido)
```

## Um resumo do _dataset_
```{r}
summary(df)
```

# 2. Analisando os tipos de requisições
```{r}
summary(df$method)
```




*Percentual de requisições usando _POST_:*
```{r}
nrow(df[df$method == "POST",])/nrow(df) * 100
```




*Percentual de requisições usando _HEAD_:*
```{r}
nrow(df[df$method == "HEAD",])/nrow(df) * 100
```




Requisições utilizando o método *POST* representaram menos de 1% do total.

Requisições *HEAD* são quase identicas às *GET*:

> The HEAD method is identical to GET except that the server MUST NOT return a message-body in the response.

Sendo assim, em nossa carga trabalho todas a requisições serão do tipo *GET*.

# 3. Analisando o tamanho das requisições

Um resumo dos tamanhos das respostas:
```{r}
summary(df$size)
```

```{r}
library("ggplot2")
ggplot(df, aes(x = seq_along(size), y = sort(size) )) + scale_y_continuous(labels = scales::comma) + geom_point() + labs(y = "Size", x = "Index")
```

Retiramos _outliers_ (maiores que 125000 bits):
```{r}
library("ggplot2")
ggplot(df[df$size < 125000,], aes(x = seq_along(size), y = sort(size) )) + scale_y_continuous(labels = scales::comma) + geom_point() + geom_hline(yintercept=8000, linetype="dashed") + geom_hline(yintercept=28000, linetype="dashed") + geom_hline(yintercept=45000, linetype="dashed") + labs(y = "Size", x = "Index") + annotate("text", label = "Pequena", x = 1900, y = 0) + annotate("text", label = "Média", x = 1900, y = 16000) + annotate("text", label = "Grande", x = 0, y = 37000) + annotate("text", label = "Gigante", x = 0, y = 80000) + scale_y_continuous(breaks = sort(c(seq(0, 120000, length.out=3), 8000, 28000, 45000)))
```

```{r}
hg <- hist(df[df$size < 125000,]$size, freq = TRUE, breaks = c(0, 8000, 28000, 45000, 125000), labels = c("Pequenas", "Médias", "Grandes", "Gigantes"), xlab = "Size", ylim = c(0, 1100))
```
```{r}
# media de tamanho das pequenas
mean(df[df$size >= 0     & df$size < 8000,]$size)

# media de tamanho das medias
mean(df[df$size >= 8000  & df$size < 28000,]$size)

# media de tamanho das grandes
mean(df[df$size >= 28000 & df$size < 45000,]$size)

# media de tamanho das gigantes
mean(df[df$size >= 45000 & df$size <= 125000,]$size)
```

```{r}
# percentual das requisições que são pequenas
hg$counts[1]/sum(hg$counts) * 100

# percentual das requisições que são medias
hg$counts[2]/sum(hg$counts) * 100

# percentual das requisições que são grandes
hg$counts[3]/sum(hg$counts) * 100

# percentual das requisições que são gigantes
hg$counts[4]/sum(hg$counts) * 100
```


Em nossa carga de trabalho:

* 48,2% das requisições serão feitas para objetos de tamanho pequeno (0 a 8000 bits e média de tamanho: 3344 bits)
* 15,1% das requisições serão feitas para objetos de tamanho médio (8000 a 28000 bits e média de tamanho: 18336 bits)
* 34,2% das requisições serão feitas para objetos de tamanho grande (28000 a 45000 bits e média de tamanho: 35656 bits)
* 2,6% das requisições serão feitas para objetos de tamanho gigante (45000 a 125000 bits e média de tamanho: 72543 bits)

# 4. Analisando a frequência de chegada das requisições

```{r}
summary(df$datetime)
```

```{r}
plot(df$datetime, ylab = "Tempo de chegada")
```

Requisições chegam na mesma frequência.

```{r}
nrow(df)/as.numeric(difftime(max(df$datetime), min(df$datetime), units = "secs"))
```

Média requisições por segundo

Em nossa carga de trabalho utilizaremos uma taxa de 4,65 requisições por segundo.
